臺灣高等法院刑事裁定　　　　　　　　　 94年度抗字第659號
抗　告　人
即聲請　人　臺灣宜蘭地方法院檢察署檢察官
受　刑　人
即　被　告　甲○○
右列抗告人因受刑人即被告數罪併罰有二裁判以上，聲請定執行
刑之案件，不服台灣宜蘭地方法院中華民國94年9月2日第一審裁
定（94年度聲字第537號）提起抗告，本院裁定如左：
    主  文
抗告駁回。
    理  由
一、抗告人即聲請人向原審法院聲請裁定定執行刑，聲請意旨略
    以：受刑人因二度施用第一級毒品，經台灣高等法院及台灣
    宜蘭地方法院分別判處有期徒刑十月及八月，先後於九十四
    年四月七日及同年七月二十二日確定（詳附表編號一、二所
    示），合於刑法第五十三條、第五十一條第五款之規定，應
    定其應執行之刑等語。
二、原審法院以受刑人除犯附表編號一、二之罪外，尚犯有附表
    編號三之罪，且附表編號一、三之罪，已經台灣高等法院各
    判處有期徒刑十月、四月，並裁定應執行有期徒刑一年確定
    ，聲請人自不得再就附表編號一、編號二聲請定執行刑，進
    而駁回聲請人之聲請。
三、聲請人抗告意旨略以：受刑人所犯附表編號二之犯罪日期，
    既然在附表編號一判決確定之前，即合於定執行刑之要件。
    該二罪如定應執行之刑，受刑人所犯附表編號三之罪，得聲
    請易科罰金，此結果對受刑人較為有利，原審認為不得聲請
    定應執行之刑，自難認為妥適等語。
四、本件受刑人因犯如附表所示三罪，經法院各判處如附表所示
    之有期徒刑確定，此有各該判決書在卷可按。觀諸附表各次
    犯罪之時間及判決確定日期，可知受刑人所受之該等裁判，
    均合於定執行刑之要件，檢察官（聲請人）原應依刑事訴訟
    法第四百七十七條第一項之規定，就附表所示之三罪，向犯
    罪事實最後判決之法院聲請定其應執行之刑。詎聲請人竟僅
    就受刑人所犯附表編號一、二之罪聲請，於法即有違誤。
五、抗告意旨雖謂：法院若就附表編號一、二之罪定其應執行之
    刑，則附表編號三之罪，得聲請易科罰金，對受刑人較為有
    利云云。然數罪併罰，分別宣告多數有期徒刑者，應依刑法
    第五十一條第五款之規定，定其應執行之刑；數罪併罰，有
    二裁判以上者，應依刑法第五十一條之規定，定其應執行之
    刑；刑法第五十一條第五款、第五十三條分別定有明文。再
    按，數罪併罰中之一罪，依刑法規定得易科罰金，若因與不
    得易科罰金之他罪併合處罰而不得易科罰金時，原可易科罰
    金部分所處之刑，無庸為易科罰金折算標準之記載，亦經司
    法院大法官會議做成釋字第一四四號解釋。亦即數罪併罰中
    之一罪，雖原得易科罰金，但若因與不得易科罰金之他罪併
    合處罰而不得易科罰金時，原可易科罰金部分所處之刑，即
    不得再易科罰金。經查，受刑人所犯附表編號三之施用第二
    級毒品罪，經判處有期徒刑四月，原雖得依刑法第四十一條
    之規定諭知易科罰金之折算標準，然本院94年度上訴字第18
    號判決，係就受刑人所犯附表編號一、三兩罪，分別判處有
    期徒刑十月及四月，並同時定其應執行刑為有期徒刑一年，
    就附表編號三之犯罪所處之四月有期徒刑，並未諭知易科罰
    金之折算標準，此有該案之判決書可按。同理，受刑人所犯
    附表所示之三罪，因均合於定執行刑之要件，法院於裁定時
    ，就附表編號三所處之刑，亦不得諭知易科罰金之折算標準
    。聲請人僅就附表編號一、二兩罪聲請裁定定應執行之刑，
    並謂：若對附表一、二兩罪定應執行之刑，受刑人所犯附表
    編號三之罪，得聲請易科罰金云云，應有誤會。
六、綜上所述，聲請人僅就附表一、二所示二罪聲請定其應執行
    之刑，於法未合。聲請人抗告意旨謂：若對附表一、二兩罪
    定應執行之刑，受刑人所犯附表編號三之罪，得聲請易科罰
    金云云，亦有誤會。原審法院以受刑人所犯附表編號一、三
    之罪，已經本院各處有期徒刑十月、四月並裁定應執行有期
    徒刑一年確定，進而認為聲請人不得再就附表編號一、編號
    二聲請定執行刑，雖亦有誤會，然原審法院裁定駁回聲請人
    之聲請，並無違誤。聲請人抗告指摘原審裁定有誤，為無理
    由，應予駁回。本件經駁回抗告確定後，聲請人允宜就附表
    所示三罪，依法向犯罪事實最後判決之法院另行聲請裁定應
    執行之刑，併此敘明。
據上論斷，應依刑事訴訟法第四百十二條，裁定如主文。
中　　華　　民　　國　　94　　年　　10　　月　　11　　日
                  刑事第十七庭審判長法  官  鄭文肅
                                    法  官  施俊堯
                                    法  官  林瑞斌
以上正本證明與原本無異。
如不服本裁定，應於收受送達後五日內向本院提出抗告狀。
                                    書記官  陳思云
中　　華　　民　　國　　94　　年　　10　　月　　14　　日
